Brahim EL BANAJI

Développeur Full-Stack JAVA Angular, Développement Agile. Certifié Oracle Associate, Programmeur Java SE 8. En recherche active d'opportunités professionnelles.

Expériences Professionnelles

Expérience Navale et Compétences en Développement Full-Stack Java :

- OCT.2022-JAN.2023: GED: Gestion Electronique des Documents
 Développeur Full-Stack JAVA Angular:
 - Conception et développement d'une solution complète permettant la gestion des fichiers PDF, des documents Word et des images, avec une implémentation MySQL et MongoDB pour le stockage des données.
 - Développement d'une interface utilisateur, permettant une interaction transparente avec les fonctionnalités de gestion de documents.
 - Mise en place de mécanismes d'authentification utilisateur robustes pour sécuriser l'accès aux documents et garantir la sécurité des données.
 - > Méthodologie : Agile Method (Scrum)
 - Rôles et activités : Conception et développement de micro-services, Résolution des bogues, Implémentation MySQL et MongoDB pour le stockage des données.
 - Environnement technique: Angular 14, Java 8, Spring-boot 2.0, Spring-data 2.0, Spring-security 2.0, IntelliJ, MySQL, MongoDB, Maven, GIT, HTML5, CSS3, Bootstrap.
- DÉC.2020- AVR.2023: Vidéoconférence WebRTC Développeur Full-Stack
 JAVA Angular :
 - Conception et développement d'une interface utilisateur conviviale en utilisant Angular, permettant aux utilisateurs de créer facilement des salles de conférence et de partager des liens de salle pour que d'autres puissent les rejoindre.
 - Implémentation de PeerJS et Java WebSocket pour une communication de pair à pair transparente, garantissant des expériences de vidéoconférence fiables et à faible latence.
 - Amélioration de la plateforme de vidéoconférence avec des fonctionnalités avancées telles que le partage d'écran, le chat en direct et la gestion des utilisateurs.
 - > Méthodologie : Agile Method (Scrum)
 - Rôles et activités : Conception et développement de fonctionnalités à implémenter Conception et développement de nouveaux modules Résolution des bogues Participation au déploiement.
 - ➤ Environnement technique: Angular 14, Java 8, Spring-boot 2.0, Spring-data 2.0, Spring-security 2.0, IntelliJ, MySQL, MongoDB, Maven, GIT, HTML5, CSS3, Bootstrap.
- AOUT.2012-DÉC.2021: Technicien Spécialisé en Télécommunications:
 - Installation, configuration et maintenance des équipements de télécommunications, y compris les réseaux voix et données, les systèmes téléphoniques.
 - Diagnostic et résolution des problèmes liés aux réseaux de télécommunications, avec des tests approfondis et des analyses précises
 - Maintenance préventive des équipements pour assurer leur fiabilité et disponibilité continues.

Formation

- 2023-2024: Master 1 (M1) en Génie Logiciel IMBT, Rabat.
- 2018-2021: Diplôme des études supérieurs en génie informatique de l'institut supérieur de génie logiciel SUP'ISI, Tétouan.
- 2009-2012: Technicien Spécialisé en Systèmes d'Information et Télécommunications - Marine Royale, Casablanca.
- 2008-2009: Baccalauréat Sciences Physique et Chimie du Lycée Sidi Daoud, Ouarzazate.



A propos de moi

Autonome, passionné par le développement Web et les nouvelles technologies, intéressé par java et sa moderne Framework Spring Boot, j'ambitionne de mettre mes compétences au service d'une entreprise à la culture innovante, enthousiaste et audacieuse. Grâce à un parcours de formation approfondie et à une somme d'expériences professionnelles performante, je suis devenu expert dans la conception et l'adaptation de sites et d'applications web.

CONTACT

- +2127-08-19-34-68
- Y Sala El Jadida, Rabat
- elbanaji.brahim@gmail.com
- linkedin.com/in/brahim-el-banaji-0a112319a/
- brahim-elbanaji.netlify.app/
- www.freelancer.com/u/elbanajib rahim2?frm=elbanajibrahim2

Compétences

- Langages de programmation : HTML, CSS, JS, Java, PHP, C, C#, Pvthon.
- Framework & Library: Spring,
 Spring Boot, React, Angular,
 express, Bootstrap, tailwind
- Planification et gestion de projet méthodes : Agile
- Base de données : MySQL, MongoDB, FireBase

CERTIFICATES

- Soracle Certified Associate, Java SE 8 Programmer.
- Https://learn.microsoft.com/ fr-fr/users/brahimelbanaji-7983/